# 请教陈版主，关于香港准则下同一控制收购处理

提问人：jessica_wsj 时间：2019-04-04 15:17:35
请教陈版主，一家公司用香港财务报告准则，原来使用 AG5 处理同一控制下的收购，如果想变更为收购法，是否可以？能否用会计政策变更，重述以前年度财务报表即可？谢谢！

回答人：chenyiwei
理论上，在香港准则下，对于同一控制下的收购，如果是具有商业实质的，且按照标的股权的公允价值收购，交易条款实质上与同类或可比的非同一控制下合并交易一致的，可以变更会计政策为购买法。需按会计政策变更履行相关的程序和信息披露义务。该变更属于自主会计政策变更，应按 HKAS 8追溯重述前期比较数据，不切实可行的除外。